【裁判字號】    92,交易,529
【裁判日期】    921125
【裁判案由】    公共危險等
【裁判全文】
臺灣板橋地方法院刑事判決                        九十二年度交易字第五二九號
    公  訴  人  台灣板橋地方法院檢察署檢察官
    被      告  乙○○
右列被告因過失傷害等案件，經檢察官提起公訴（九十二年度偵字第一三七七八號）
，本院依簡式審判程序判決如左：
    主  文
乙○○過失傷害人，處有期徒刑參月。又駕駛動力交通工具肇事，致人受傷而逃逸，
處有期徒刑捌月。應執行有期徒刑拾月。緩刑參年。
    事  實
一、乙○○於民國九十二年五月十八日一時二十分許，駕駛車牌號碼Ｚ五－九００三
    號自用小貨車，行經台北縣新莊市○○路八號前，理應注意汽車駕駛人駕駛汽車
    應注意安全，不得以危險方式駕車，超車時應行至安全距離後始能駛入原行路線
    ，且應注意車前狀況，隨時採取必要之安全措施，而當時雖天候雨、光線為夜間
    無照明、路面濕潤，惟道路無缺陷、無障礙物，並無不能注意之情形，適有與其
    有工作衝突之甲○○騎乘車牌號碼ＷＵＹ－一四八號輕型機車行經該地，乙○○
    為攔下甲○○，竟疏未注意上開規定，即尾隨甲○○並以駕車切入甲○○車道前
    方之方式行駛，欲迫使甲○○停車，因而發生碰撞，致甲○○人車倒地，並受有
    左側手肘及膝蓋擦傷、右下肢挫傷等傷害。詎乙○○為依法負有救助義務之人，
    理應將甲○○送醫救治並為適當之保護處置，惟其肇事後竟未下車察看，置甲○
    ○傷勢不理，反駕駛上開車輛逃逸。嗣經甲○○記下車牌號碼報警處理，始循線
    查獲上情。
二、案經告訴人甲○○訴由台北縣政府警察局新莊分局移送台灣板橋地方法院檢察署
    檢察官偵查起訴，被告乙○○於本院準備程序中，就被訴事實為有罪之陳述，經
    告知簡式審判之旨，並聽取檢察官、被告之意見後，裁定由受命法官獨任逕行簡
    式審判程序。
    理  由
一、右揭犯罪事實，業據被告乙○○於本院準備程序及審理中自白不諱，核與告訴人
    甲○○於警訊、偵查中指述之情節相符，並有道路交通事故現場圖、調查報告表
    、現場照片十六張、台北縣政府警察局新莊分局道路交通事故補充資料表、交通
    事故駕駛人是否自首調查表、台北縣政府警察局舉發違反道路交通管理事件通知
    單及診斷證明書一紙在卷可參，堪認被告於本院準備程序及審理中之自白，核與
    事實相符，得採為判決之基礎。按汽車駕駛人駕駛汽車，不得以危險方式駕車，
    超車時應行至安全距離後始能駛入原行路線，且應注意車前狀況，隨時採取必要
    之安全措施，道路交通管理處罰條例第四十三條第一項第一款、第四十七條第三
    款及道路交通安全規則第九十四條第三項分別定有明文，被告駕駛車輛，自應注
    意上開規定小心從事，而當時雖係天候雨、光線為夜間無照明、路面濕潤，惟道
    路無缺陷、無障礙物，並無不能注意之情形，被告竟疏未注意，僅為攔下告訴人
    甲○○溝通，即以尾隨甲○○並駕車切入甲○○車道前方之方式行駛，欲迫使甲
    ○○停車，其行為自有過失，且與甲○○所受傷勢間，具有因果關係甚明。又被
    告於肇事致甲○○受傷後，竟未加置理即駕車逃逸乙節，亦據其於警訊、偵查中
    分別自承：「她一摔倒我就驚慌且先前我們有衝突過，所以我沒停車查看與實施
    救護就離開現場。」、「（看到甲○○跌倒，為何你車未停下來？）因我與她有
    過節，怕她因此會告我，所以就趕緊離開。我是一看到甲○○騎車跌倒我即開車
    。」等語不諱，是被告主觀上有駕車逃逸之故意，亦堪予認定。綜上所述，本件
    事證明確，被告犯行洵堪認定。
二、核被告所為，係犯刑法第二百八十四條第一項前段之過失傷害罪，及同法第一百
    八十五條之四之肇事逃逸罪。被告所犯上開二罪間，犯意各別，罪名互殊，應予
    分論併罰。爰審酌事發當日天氣雨，又係夜間凌晨時分，駕駛動力交通工具時本
    即應更加小心謹慎，惟被告非但未加注意，反欲以安全性較高之汽車迫使雨中行
    車至為危險之機車駕駛者甲○○停車，其心態、手段均有可議，且其肇事後迅速
    逃逸，致使應受照護人之風險增加，迄今又尚未與被害人達成和解，惟其坦承犯
    罪，態度堪稱良好等一切情狀，分別量處如主文所示之刑，並定其應執行刑，以
    示懲警。末查被告前未曾受有期徒刑以上刑之宣告，有台灣高等法院被告全國前
    案紀錄表一份附卷可參，其因一時輕率致罹刑典，經此偵審程序，當知警惕而信
    無再犯之虞，是本院認前開所宣告之刑，以暫不執行為適當，爰併予宣告緩刑三
    年，以啟自新。
據上論斷，應依刑事訴訟法第二百七十三條之一第一項、第二百九十九條第一項前段
，刑法第一百八十五條之四、第二百八十四條第一項前段、第五十一條第五款、第七
十四條第一款，罰金罰鍰提高標準條例第一條前段，判決如主文。
本案經檢察官王家春到庭執行職務。
中      華      民      國    九十二    年     十一     月    二十五    日
                                臺灣板橋地方法院刑事第六庭
                                    法  官  劉元斐
右正本證明與原本無異。
如不服本判決，應於判決送達後十日內向本院提出上訴狀 (應附繕本) ，上訴於臺灣
高等法院。
                                        書記官    郭玉芬
中      華      民      國      九十二      年    十一    月  二十七    日
附錄本案論罪科刑所引法條：
刑法第一百八十五條之四：
駕駛動力交通工具肇事，致人死傷而逃逸者，處六月以上五年以下有期徒刑。
刑法第二百八十四條第一項：
因過失傷害人者，處六月以下有期徒刑、拘役或五百元以下罰金，致重傷者，處一年
以下有期徒刑、拘役或五百元以下罰金。


司法院資訊處製作；財團法人民間司法改革基金會備份。
